臺灣臺中地方法院民事判決
                                   108年度訴字第1961號  
原      告  張富雄  
訴訟代理人  張貴閔律師
被      告  王黃緞  
            王武宗  
            王武林  
            王淑芬  
            王琍琍  
兼上五人 
訴訟代理人  王淑卿  

被      告  王錦童  
            王靜微  
            王靜君  
兼上三人
訴訟代理人  林奕瑾  
被      告  王柏凱  
            王再興  
            王儷樺  
            吳秀娟  
            王瑜珊  
            王瑜婷  
            王建翔  
兼上六人
訴訟代理人  王魏菊蘭
被      告  黃龍求  
            黃龍銀  

兼上二人                        
訴訟代理人  黃夏瓊玉
被      告  許宏甫  
            許進春  
            許詰昇  
            許美    
            許玉媖  

            陳許玉綉
            許金欉    住臺中市○○區○○路00號           陳
            金枰    住臺中市○○區○○路00號
            許能泉  
上列當事人間拆屋還地事件，本院於民國111年1月24日言詞辯論
終結，判決如下：
    主    文
一、被告王魏菊蘭、王再興、王儷樺、吳秀娟、王瑜珊、王瑜婷
    、王建翔應將臺中市○○區○○段000地號土地如附圖及附表二
    編號h、i、j、k所示位置及面積之地上物拆除，並將該部分
    土地騰空返還原告及其他共有人。
二、黃夏瓊玉、黃龍求、黃龍銀應將臺中市○○區○○段000地號土
    地如附圖及附表二編號p所示位置及面積之地上物拆除，並
    將該部分土地騰空返還原告及其他共有人。
三、原告其餘之訴駁回。
四、訴訟費用由被告王魏菊蘭、王再興、王儷樺、吳秀娟、王瑜
    珊、王瑜婷、王建翔連帶負擔11%，由被告黃夏瓊玉、黃龍
    求、黃龍銀連帶負擔8%，餘由原告負擔。　　
    事實及理由
壹、程序事項：
一、被告許宏甫、許進春、許詰昇、許美、許玉媖、陳許玉綉（
    下稱許宏甫等6人）均經合法通知，未於言詞辯論期日到場
    ，被告王武林、許能泉經合法通知，未於最後言詞辯論期日
    到場，核均無民事訴訟法第386條各款所列情形，爰依原告
    之聲請，由其一造辯論而為判決。
二、按訴狀送達後，原告不得將原訴變更或追加。但請求之基礎
    事實同一、擴張或減縮應受判決事項之聲明者，不在此限，
    民事訴訟法第255條第1項第2、3款定有明文。經查，原告以
    其為臺中市○○區○○段000地號土地（下稱系爭土地）之共有
    人，對占用系爭土地之人 訴請拆除占用之地上物及返還土
    地，其歷次所為變更及追加之情形如附表一所載，核其如附
    表一所為訴之追加及變更應受判決事項之聲明，與前揭規定
    尚無不合。　
貳、實體事項：
一、原告主張：
㈠、系爭土地為原告與其他共有人共10人所有，共有人間並無分
    管協議，惟被告等人竟未徵得共有人同意，長期無權占用系
    爭土地，並在土地上搭蓋地上物使用收益，爰依民法第767
    條前段及中段、821條規定，訴請被告將占用土地之地上物
    拆除並返還占用之土地。
㈡、被告占用情形如下：
  ⒈被告王黃緞、王武宗、王武林、王淑芬、王淑卿、王琍琍（
    下稱王黃緞等6人）占用系爭土地如附圖編號b所示（門牌號
    碼舊庄路7號）之地上物。
  ⒉被告許金欉占用系爭土地如附圖編號c所示（門牌號碼舊庄路
    11號）之地上物。
  ⒊被告許宏甫、許進春、許詰昇、許美、許玉媖、陳許玉綉（
    下稱許宏甫等6人）占用系爭土地如附圖編號d所示（門牌號
    碼舊庄路9號）之地上物:依許金欉所述，該地上物係許金土
    之繼承人供其使用，如判要拆除，其願意拆除返還等語，可
    知該地上物是許金土所有，許金土死亡後，由其繼承人許宏
    甫等6人繼承，自應由許宏甫等6人拆除返還。
  ⒋被告林奕瑾、王錦童、王靜微、王靜君、王柏凱（下稱林奕
    瑾等5人）占用系爭土地如附圖編號e、f所示（門牌號碼舊
    庄路13號）之地上物。
  ⒌被告王魏菊蘭、王再興、王儷樺、吳秀娟、王瑜珊、王瑜婷
    、王建翔（下稱王魏菊蘭等7人）占用系爭土地如附圖編號h
    （門牌號碼：臺中市○○區○○路00號）、i、j、k所示之地上
    物。
  ⒍被告陳金枰占用系爭土地如附圖所示編號l、m所示（門牌號
    碼：臺中市○○區○○路00號）之地上物。
  ⒎被告黃夏瓊玉、黃龍求、黃龍銀（下稱黃夏瓊玉等3人）占用
    系爭土地如附圖編號p（門牌號碼：臺中市○○區○○路00號）
    、o所示之地上物：被告黃夏瓊玉於110年8月24日履勘時自
    稱編號o之地上物為其子使用，其子搬出後已不用了等語，
    自應由黃夏瓊玉等3人拆除並返還土地。
  ⒏被告王黃緞占用系爭土地如附圖編號n（門牌號碼：臺中市○○
    區○○路00號）所示之地上物。
  ⒐被告許能泉及許宏甫等6人占用系爭土地如附圖編號g（無門
    牌號碼）所示之地上物。
㈢、民法第820條修正前規定共有物之管理由共有人共同管理之，
    出租亦為管理行為，是修法前共有物之出租應由共有人共同
    為之，被告未提出租賃契約，所提之文件亦難證明係租金，
    縱有租賃關係，亦應向共有人全體承租。
㈣、聲明:
  ⒈被告王黃緞等6人應將坐落系爭土地上如附圖編號b所示之地
    上物（門牌號碼：臺中市○○區○○路0號）拆除，將所占用之
    土地謄空返還原告及其他共有人。
  ⒉被告許金欉應將坐落系爭土地上如附圖編號c所示地上物（門
    牌號碼：臺中市○○區○○路00號）拆除，將所占用之土地謄空
    返還原告及其他共有人。
  ⒊被告許宏甫等6人應將坐落系爭土地上如附圖編號d所示地上
    物（門牌號碼：臺中市○○區○○路0號）拆除，將所占用之土
    地謄空返還原告及其他共有人。
  ⒋被告林奕瑾等5人應將坐落系爭土地上如附圖編號e、f所示之
    地上物（門牌號碼：臺中市○○區○○路00號）拆除，將所占用
    之土地謄空返還原告及其他共有人。
  ⒌被告王魏菊蘭等7人應將坐落系爭土地上如附圖編號h（門牌
    號碼：臺中市○○區○○路00號）、i、j、k所示之地上物拆除
    ，將所占用之土地謄空返還原告及其他共有人。
  ⒍被告陳金枰應將坐落系爭土地上如附圖編號l、m（門牌號碼
    ：臺中市○○區○○路00號）所示之地上物拆除，將所占用之土
    地謄空返還原告及其他共有人。
  ⒎被告黃夏瓊玉等3人應將坐落系爭土地上如附圖編號p（門牌
    號碼：臺中市○○區○○路00號）、o所示之地上物拆除，將所
    占用之土地謄空返還原告及其他共有人。
  ⒏被告王黃緞應將坐落系爭土地上如附圖編號n（門牌號碼：臺
    中市○○區○○路00號）所示之地上物拆除，將所占用之土地謄
    空返還原告及其他共有人。
  ⒐被告許宏甫等6人及許能泉應將坐落系爭土地上如附圖編號g
    （門牌號碼：臺中市○○區○○路00號）所示之地上物拆除，將
    所占用之土地謄空返還原告及其他共有人。、
二、被告則以：
㈠、王黃緞等6人：其等係繼承被繼承人王皆得對清水區舊庄路7
    號建物之權利，該建物係王皆得興建，土地是承租的，有房
    屋稅籍證明、地價稅繳納證明可佐。王黃緞居住之清水區舊
    庄路27號也是王皆得興建及由繼承人共同繼承，並曾申報遺
    產稅（見本院卷三第124頁）。
㈡、許金欉：有居住清水區舊庄路11號，是向土地所有人張錦標 
    借來蓋房子，伊有繳地價稅、房屋稅等語（見本院卷一第43
    6頁、卷三第125頁）。
㈢、林奕瑾等5人：清水區舊庄路13號是王文永興建，王靜微、王
    靜君出嫁未居住該處，其餘繼承人有居住，如果對土地沒有
    權利，所有人不可能讓我們蓋房子、且有繳納87年至109年
    之地價稅等語（見本院卷一第436頁、卷三第124-125頁）。
㈣、王魏菊蘭等7人：其等為王嘉雄的繼承人，目前僅有王魏菊蘭
    、王再興居住清水區舊庄路15號，其餘繼承人未居住於該處
    ；房子之基地何人所有伊不清楚，是上一輩的人買的，且之
    前都有繳納地價稅，伊應有權利使用等語（見本院卷一第43
    6頁、卷三第125頁）。
㈤、陳金枰：清水區舊庄路17號為伊興建，有繳納租金等語（見
    本院卷一第436頁）。
㈥、黃夏瓊玉等3人：其等為黃成家之繼承人，清水區舊庄路29號
    是黃成家興建，目前是黃夏瓊玉居住等語（見本院卷一第43
    6頁）。
㈦、許能泉：舊庄路15號是祖先興建（註：似指整編前之門牌）
    ，以前住過，但已放棄權利，目前係許金欉居住等語等語（
    見本院卷一第436頁）。
㈧、以上被告均聲明：原告之訴駁回。
㈨、許宏甫等6人未於言詞辯論期日到庭，亦未提出書狀作何陳述
    。
三、得心證之理由:
㈠、原告主張伊為系爭土地共有人，被告無權占有該土地，因依
    民法第767條第1項及第821條規定，請求拆屋還地等情。惟
    為被告等人所拒絕，並以前揭情詞置辯。是本件兩造爭執之
    點為⑴被告有無占有使用系爭土地之合法正當權源？⑵原告請
    求拆屋還地，是否於法有據？
㈡、查系爭土地為原告與其他共有人即張景祥、張錦標、張錦伙
    、張永浪、張相梓、張未、王節、張文德、張敏堃共有，該
    土地上坐落有如附圖編號b、c、d、e、f、g、h、i、j、k、
    l、m、n、o、p所示地上物，該地上物之現況、占用系爭土
    地面積、占有使用情形（包括地上物原建造人及繼承狀況）
    均如附表二所載等情，為被告陳述在卷（見本院卷一第436
    頁、卷二第207-208、卷三第124-127、325-326頁），除有
    繼承系統表、戶籍資料、房屋稅籍證明書、土地登記第一類
    謄本在卷可佐（見本院卷一第173-177、205-213、241-281
    、375頁，卷二第261-285頁）外，且經本院會同兩造及臺中
    市清水地政事務所勘驗現場明確，亦有勘驗筆錄、現場照片
    、現場圖及清水地政事務所函送之附圖可佐（見本院卷二第
    319-361、381-383頁），堪信為真實。
㈢、被告有無占有使用系爭土地之合法正當權源：
　⒈按當事人主張有利於己之事實者，就其事實有舉證之責任。
    但法律別有規定，或依其情形顯失公平者，不在此限，民事
    訴訟法第277條定有明文。又受訴法院於具體個案決定是否
    適用民事訴訟法第277條但書所定公平原則，以轉換舉證責
    任或降低證明度時，應視各該訴訟事件類型之特性及待證事
    實之性質，審酌兩造舉證之難易、距離證據之遠近、經驗法
    則所具蓋然性之高低等因素，並依誠信原則，定其舉證責任
    誰屬或斟酌是否降低證明度。尤以年代已久且人事皆非之遠
    年舊事，每難查考，舉證甚為困難。苟當事人之一造所提出
    之相關證據，本於經驗法則及降低後之證明度，可推知與事
    實相符者，應認已盡舉證之責。查本件被告占有使用系爭土
    地時間已久遠、人物全非，陳年舊物難以查考，涉有舉證困
    難之問題，於此情形，揆諸前揭說明，應予減輕被告之舉證
    責任。
　⒉被告許金欉、王黃緞等6人、林奕瑾等5人辯稱其等就系爭土
    地有占有使用權源部分，業據其等提出地價稅繳納文件為證
    （見外放證物），依上開文件以觀，納稅義務人分別記載「
    張錦標代理人使用人許金欉」、「王節使用人林奕瑾」，並
    有臺中市政府地方稅務局沙鹿分局111年1月10日函送之土地
    卡記載「張夫代理人王皆得」、「張錦標代理人使用人許金
    欉」、「王節使用人林珠鑾（註：95年11月6日改名林奕瑾
    ，見本院卷一第211頁）」之內容（見本院卷三第313-315頁
    ），且張錦標、王節現仍為系爭土地之共有人，有系爭土地
    第一類謄本可佐（見本院卷一第173-177頁），核與前揭地
    價稅繳納文件所載情形相符；又許金欉陳稱其向土地所有人
    張錦標借來蓋房子，伊有繳地價稅等語，王黃緞等6人陳稱
    建物是王皆得承租土地興建等語，林奕瑾等5人陳稱建物是
    王文永興建，如果對土地沒有權利，所有人不可能讓伊蓋房
    子等語；王柏凱陳稱有繳地價稅等語（見本院卷三第123-12
    7頁），堪認許金欉、王黃緞等6人、林奕瑾等5人主張其等
    有支付對價使用系爭土地如附表二所示之土地為可採。
　⒊被告陳金枰辯稱其就系爭土地有占有使用權源部分，業據其
    提出支付租金之文件為證（見本院卷二第211-215頁），依
    上開文件以觀，其上記載有自52年至66年間地價稅收取之數
    額紀錄，收取人為張景璿，此文件之真正未為原告所否認，
    且張景璿曾為系爭土地之共有人，有前述土地卡可佐（見本
    院卷三第315頁），可見陳金枰所陳其租用土地興建17號之
    情節非虛。本院酌以許金欉、王黃緞等6人、林奕瑾等5人及
    陳金枰提出之文件，及原告於92年4月9日即因分割繼承登記
    為系爭土地之共有人，其後16年間均對上開被告所有如附表
    二所示之地上物占有使用系爭土地未加聞問，上開被告使用
    系爭土地年代久遠、人物全非，有房屋稅籍證明書可佐（見
    本院卷一第107-137頁），陳年舊物難以查考，涉有舉證困
    難之問題，揆諸前揭說明，應予減輕上開被告之舉證責任，
    從而，原告既無法舉證許金欉、王黃緞等6人、林奕瑾等5人
    及陳金枰提出之文件非真實，而無租賃關係存在，足認許金
    欉、王黃緞等6人、林奕瑾等5人與系爭土地所有權人間確存
    有以按年繳交地價稅為租金之租地建物契約之事實。
　⒋就許宏甫等6人與許能泉有無使用附圖編號g占用之土地部分
    ：原告主張附圖編號g為許宏甫等6人與許能泉占有使用，雖
    未據許宏甫等6人表示意見，惟原告原主張許能泉占用為15
    號（見本院卷一第296頁），嗣改稱王魏菊蘭等7人占用位置
    為15號建物等語（見本院卷三第114-115頁）；許能泉則稱
    現居住舊庄路80巷21號等語（見本院卷一第436頁）；而許
    金欉則陳稱該建物係其父許生所蓋，許生過世後其他兄弟不
    要，要讓給我，故由其使用等語（見本院卷三第125頁），
    可證許宏甫等6人與許能泉非附圖編號g之所有人，亦未占有
    使用附圖編號g建物所坐落之土地。
　⒌就許宏甫等6人有無處分並使用附圖編號d所示之地上物權利
    部分：此部分雖未據許宏甫等6人表示意見，惟許金欉已陳
    稱9號建物係伊兄許金土所蓋，許金土過世後其子女要讓給
    伊，稅捐均由伊繳納等語（見本院卷三第125頁），原告既
    未舉證許宏甫等6人對附圖編號d所示之地上物有事實上之處
    分權，且事實上許宏甫等6人並未使用該地上物，原告請求
    許宏甫等6人拆除地上物及返還占用之土地，即非有據。
　⒍附圖編號h、i、j、k所示地上物：王魏菊蘭等7人自陳此部分
    地上物為被繼承人王嘉雄興建，由其等繼承，是上一輩的人
    買來等語，惟未能證明其占有使用系爭土地係基於買賣之正
    當權源，則原告主張其等係無權占有，自堪採信。
　⒎附圖編號o、p所示之地上物：黃夏瓊玉等3人自陳編號p地上
    物為被繼承人黃成家興建，由其等繼承，有無居住權利不清
    楚等語，是其顯未能證明編號p地上物占有使用系爭土地之
    正當權源，則原告主張其等係無權占有，亦堪採信。至附圖
    編號o所示之地上物，是否黃夏瓊玉等3人所有並使用，未據
    原告舉證證明，其請求夏瓊玉等3人拆除及返還占用之土地
    ，即於法無據。
四、綜上所述，原告依民法第767條前段及中段、821條規定請求
    王魏菊蘭等7人將附圖編號h、i、j、k所示地上物拆除及黃
    夏瓊玉等3人將附圖編號p所示地上物拆除，並將占用之土地
    騰空返還原告及其他共有人，為有理由，應予准許，原告其
    餘請求則為無理由，應予駁回。
五、兩造其餘攻擊或防禦方法及提出之證據，經本院斟酌後，認
    為均不足以影響本判決之結果，自無逐一詳予論駁之必要，
    併此敘明。
六、據上論結，本件原告之訴為一部有理由，一部無理由，依民
    事訴訟法第385條第1項前段、第79條、第85條第2項，判決
    如主文。
中　　華　　民　　國　　111 　年　　2 　　月　　23　　日
                    民事第五庭  法  官  李蓓
以上正本係照原本製作。　　　　　　　　　　
如對本判決上訴，須於判決送達後20日內向本院提出上訴狀。如
委任律師提起上訴者，應一併繳納上訴審裁判費。　
中　　華　　民　　國　　111 　年　　2 　　月　　24　　日
                                書記官  陳采瑜
附表一:
編號/書狀 訴之聲明 變更及追加之理由 民事起訴狀（本院卷一第147-148頁）                          ㈠王皆得應將系爭土地上如起訴狀附圖(本院卷一第23頁) A 部分地上物拆除，並將土地返還原告及其他共有人。    ㈡許金欉應將系爭土地上如起訴狀附圖B 部分地上物拆除，並將土地返還原告及其他共有人。  ㈢王文永、王嘉雄應將系爭土地上如起訴狀附圖C、D部分地上物拆除，並將土地返還原告及其他共有人。   ㈣陳金枰應將系爭土地上如起訴狀附圖E部分地上物拆除，並將土地返還原告及其他共有人。   ㈤黃成家應將系爭土地上如起訴狀附圖F部分地上物拆除，並將土地返還原告及其他共有人。   ㈥黃國安應將系爭土地上如起訴狀附圖G部分地上物拆除，並將土地返還原告及其他共有人。      略。 109年3月25日民事準備(一)狀（本院卷一第295-297頁） ㈠王黃緞、王武宗、王武林、王淑芬、王淑卿、王琍琍應將系爭土地上如起訴狀附圖A部分地上物拆除，並將土地返還原告及其他共有人。  ㈡許金欉、王燦、王必聰、王財應將系爭土地上如起訴狀附圖B部分地上物拆除，並將土地返還原告及其他共有人。 ㈢黃夏瓊玉、黃灯燦、林奕瑾、王錦童、王靜微、王靜君、王柏凱應將系爭土地上如起訴狀附圖C部分地上物拆除，並將土地返還原告及其他共有人。 ㈣許能泉、許金土、王魏菊蘭、王再興、王儷樺、吳秀娟、王瑜珊、王瑜婷、王建翔應將系爭土地上如起訴狀附圖D部分地上物拆除，並將土地返還原告及其他共有人。 ㈤陳金枰應將系爭土地上如起訴狀附圖E部分地上物拆除，並將土地返還原告及其他共有人。 ㈥黃夏瓊玉、黃龍求、黃龍銀應將系爭土地上如起訴狀附圖F部分地上物拆除，並將土地返還原告及其他共有人。 ㈦王黃緞、黃桔、蔡水法、黃清波應將系爭土地上如起訴狀附圖H部分地上物拆除，並將土地返還原告及其他共有人。  ㈧黃國安應將系爭土地上如起訴狀附圖G部分地上物拆除，並將土地返還原告及其他共有人。  ㈠因王皆得已歿，由王黃緞、王武宗、王武林、王淑芬、王淑卿、王琍琍繼承起訴狀附圖A部分地上物，故更正聲明同前。 ㈡王燦、王必聰、王財亦為起訴狀附圖B部分地上物占有人，故為追加。 ㈢因王文永已歿，由林奕瑾、王錦童、王靜微、王靜君、王柏凱繼承起訴狀附圖C部分地上物，故更正聲明；而黃夏瓊玉、黃灯燦亦為地上物占有人，故為追加。 ㈣王嘉雄、王榮煌已歿，由王魏菊蘭、王再興、王儷樺、吳秀娟、王瑜珊、王瑜婷、王建翔繼承起訴狀附圖D部分地上物，故更正聲明；而許能泉、許金土亦為地上物占有人，故為追加。 ㈥黃成家已歿，由黃夏瓊玉、黃龍求、黃龍銀繼承起訴狀附圖F部分地上物，故更正聲明。 ㈦追加請求此部分。 109年8月17日民事陳報狀（本院卷二第47-48頁）    ㈠同上述。 ㈡許金欉、許能泉、許金土應將系爭土地上如起訴狀附圖B部分地上物拆除，並將土地返還原告及其他共有人。 ㈢林奕瑾、王錦童、王靜微、王靜君、王柏凱應將系爭土地上如起訴狀附圖C部分地上物拆除，並將土地返還原告及其他共有人。 ㈣王魏菊蘭、王再興、王儷樺、吳秀娟、王瑜珊、王瑜婷、王建翔應將系爭土地上如起訴狀附圖D 部分地上物拆除，並將土地返還原告及其他共有人。 ㈤同上述。 ㈥同上述。 ㈦王黃緞應將系爭土地上如起訴狀附圖H部分地上物拆除，並將土地返還原告及其他共有人。  ㈧同上述。  ㈡土地占有人為許金欉、許能泉、許金土故為變更。 ㈢土地占有人為林奕瑾、王錦童、王靜微、王靜君、王柏凱故為變更。 ㈣土地占有人為王魏菊蘭、王再興、王儷樺、吳秀娟、王瑜珊、王瑜婷、王建翔故為變更。 ㈦土地占有人王黃緞故為變更。 109年11月23日民事追加狀（本院卷二第295頁） ㈠同上述。  ㈡許金欉、許能泉、許宏甫、許進春、許詰昇、許美、許玉媖、陳許玉綉應將系爭土地上如起訴狀附圖B 部分地上物拆除，並將土地返還原告及其他共有人。 ㈢同上述。 ㈣同上述。 ㈤同上述。 ㈥同上述。 ㈦同上述。 ㈧許能泉、許宏甫、許進春、許詰昇、許美、許玉媖、陳許玉綉應將系爭土地上如起訴狀附圖G部分地上物拆除，並將土地返還原告及其他共有人。  ㈡因許金土已歿，由許宏甫、許進春、許詰昇、許美、許玉媖、陳許玉綉繼承起訴狀附圖D部分地上物，故更正聲明。 ㈧土地占有人為許能泉、許宏甫、許進春、許詰昇、許美、許玉媖、陳許玉綉，故為變更。 110年11月15日民事變更聲明狀（本院卷三第113-116頁）              ㈠王黃緞、王武宗、王武林、王淑芬、王淑卿、王琍琍應將系爭土地上如附圖編號 b 所示地上物(臺中市○○區○○路0號) 拆除，並將土地返還原告及其他共有人。  ㈡許金欉應將系爭土地上如附圖編號c所示部分地上物(臺中市○○區○○路00號) 拆除，並將土地返還原告及其他共有人。 ㈢許宏甫、許進春、許詰昇、許美、許玉媖、陳許玉綉應將系爭土地上如附圖編號d所示(臺中市○○區○○路0號)地上物拆除，並將土地返還原告及其他共有人。 ㈣林奕瑾、王錦童、王靜微、王靜君、王柏凱應將系爭土地上如附圖編號 e 、f 所示地上物(臺中市○○區○○路00號) 拆除，並將土地返還原告及其他共有人。   ㈤王魏菊蘭、王再興、王儷樺、吳秀娟、王瑜珊、王瑜婷、王建翔應將系爭土地上如附圖編號h(臺中市○○區○○路00號)、i、j、k所示地上物拆除，並將土地返還原告及其他共有人。 ㈥陳金枰應將系爭土地上如附圖編號l、m所示地上物(臺中市○○區○○路00號)拆除，並將土地返還原告及其他共有人。  ㈦黃夏瓊玉、黃龍求、黃龍銀應將系爭土地上如附圖編號o、p所示地上物(臺中市○○區○○路00號)拆除，並將土地返還原告及其他共有人。   ㈧王黃緞應將系爭土地上如附圖編號n所示地上物(臺中市○○區○○路00號)拆除，並將土地返還原告及其他共有人。   ㈨許能泉、許宏甫、許進春、許詰昇、許美、許玉媖、陳許玉綉應將系爭土地上如附圖編號g所示地上物拆除，並將土地返還原告及其他共有人。 ㈠聲明依臺中市清水地政事務所複丈日期110年8月24日複丈成果圖（下稱附圖）為變更。 ㈡土地占有人為許金欉，並依附圖為變更。 ㈢調整順序，並依附圖為變更及擴張。 ㈣調整順序並依附圖為變更。 ㈤調整順序並依附圖為變更。　 ㈥調整順序並依附圖為變更。 ㈦調整順序並依附圖為變更。 ㈧調整順序並依附圖為變更。 ㈨調整順序並依附圖為變更。 

附表二:
附圖 編號 門牌號碼 地上物現況 面積(㎡) 建造人 現占有人(繼承人)使用現況 原告請求拆除及返還土地之人 b 舊庄路7號 三層磚造建物，第四層為鐵皮加蓋 74.93 王皆得 王黃緞、王武宗、王武林、王淑芬、王淑卿、王琍琍繼承並占有使用 王黃緞、王武宗、王武林、王淑芬、王淑卿、王琍琍 n 舊庄路27號 一層部分鐵皮部分磚造建物 129.8 王皆得 同上 王黃緞 c 舊庄路11號 三層磚造建物，第四層為鐵皮加蓋 72.33 許金欉 許金欉占有使用  許金欉 d 舊庄路9號 一層磚造建物 49.09 許金土 許金土之繼承人讓與許金欉占有使用(本院卷三第125頁) 許宏甫、許進春、許詰昇、許美、許玉媖、陳許玉綉。 g 無建物門牌 一層土埆造建物 93.3 許生 許金欉（本院卷三第125頁） 許宏甫、許進春、許詰昇、許美、許玉媖、陳許玉綉、許能泉。 e 舊庄路13號 磚造圍牆 46.94 王文永 由林奕瑾、王錦童、王柏凱、王靜微、王靜君繼承，但王靜微、王靜君未占有使用（本院卷一第436頁) 林奕瑾、王錦童、王靜微、王靜君、王柏凱 f  二層磚造建物，第三層為鐵皮加蓋 89.82    h 舊庄路15號 二層磚造建物 70.41 王嘉雄  由王魏菊蘭、王再興、王儷樺、吳秀娟、王瑜珊、王瑜婷、王建翔繼承，現由王魏菊蘭、王再興占有使用。 王魏菊蘭、王再興、王儷樺、吳秀娟、王瑜珊、王瑜婷、王建翔。 i 無建物門牌 一層土埆造建物 12.83 同上 同上 同上 j  矮牆內空地 22.75 同上 同上 同上 k 無建物門牌 一層土埆造建物 14.92 同上 同上 同上 l 舊庄路17號 二層磚造建物，第三層為鐵皮加蓋 81.94 陳金枰 陳金枰占有使用  陳金枰 m  一層部分鐵皮部分磚造建物 157.93    o 無建物門牌 一層鐵皮建物 74.29 不明 不明 黃夏瓊玉、黃龍求、黃龍銀 p 舊庄路29號 三層磚造建物 91.4 黃成家 由黃夏瓊玉、黃龍求、黃龍銀繼承，現由黃夏瓊玉占有使用(本院卷二第208頁) 同上